最高法院民事裁定            一○○年度台上字第一三六五號
上  訴  人  李    真
訴訟代理人  王 寶 輝律師
被 上訴 人  洪 素 學
            李 尚 慶
            李 翊 愷
            李洪秀彩
共      同
訴訟代理人  張 麗 真律師
上列當事人間請求拆屋還地等事件，上訴人對於中華民國一○○
年五月三十一日台灣高等法院第二審判決（九十九年度重上字第
二一號），提起上訴，本院裁定如下：
    主  文
上訴駁回。
第三審訴訟費用由上訴人負擔。
    理  由
按上訴第三審法院，非以原判決違背法令為理由，不得為之。又
提起上訴，上訴狀內應記載上訴理由，表明原判決所違背之法令
及其具體內容，暨依訴訟資料合於該違背法令之具體事實，其依
民事訴訟法第四百六十九條之一規定提起上訴者，並應具體敘述
為從事法之續造、確保裁判之一致性或其他所涉及之法律見解具
有原則上重要性之理由。同法第四百六十七條、第四百七十條第
二項定有明文。而依同法第四百六十八條規定，判決不適用法規
或適用不當者，為違背法令；依同法第四百六十九條規定，判決
有該條所列各款情形之一者，為當然違背法令。是當事人提起上
訴，如以同法第四百六十九條所列各款情形為理由時，其上訴狀
或理由書應表明該判決有合於各該條款規定情形之具體內容，及
係依何訴訟資料合於該違背法令之具體事實。如依同法第四百六
十八條規定，以原判決有不適用法規或適用法規不當為理由時，
其上訴狀或理由書應表明該判決所違背之法令條項，或有關判例
、解釋字號，或成文法以外之習慣或法理等及其具體內容，暨係
依何訴訟資料合於該違背法令之具體事實，並具體敘述為從事法
之續造、確保裁判之一致性或其他所涉及之法律見解具有原則上
重要性之理由。上訴狀或理由書如未依上述方法表明，或其所表
明者與上開法條規定不合時，即難認為已合法表明上訴理由，其
上訴自非合法。本件上訴人對於原判決提起上訴，雖以該判決違
背法令為由，惟核其上訴理由狀所載內容，係就原審取捨證據、
認定事實之職權行使所論斷：第一審原告李順發、李明士於民國
九十六年十二月間向訴外人合成號祭祀公業購買坐落新北市○○
區○○段第四三三之八地號土地，已辦畢移轉登記，嗣於訴訟繫
屬中將其應有部分讓與或遞讓與被上訴人，亦已辦畢移轉登記，
系爭土地上有門牌號碼新北市○○區○○路六○巷一號房屋及鐵
門，該房屋及鐵門係上訴人所有，為兩造不爭執之事實；上訴人
不能證明其係合成號祭祀公業之派下員，亦不能證明其所有房屋
及鐵門有占有系爭土地之合法權源，其占有系爭土地係屬無權占
有等情，指摘其為不當，並就原審所為論斷，泛言未論斷或論斷
違法，而非表明該判決所違背之法令及其具體內容，暨依訴訟資
料合於該違背法令之具體事實，並具體敘述為從事法之續造、確
保裁判之一致性或其他所涉及之法律見解具有原則上重要性之理
由，難認其已合法表明上訴理由。依首揭說明，應認其上訴為不
合法。末查當事人於審判上所為之自認，有拘束當事人及法院之
效力，法院應據為認定事實及裁判之基礎。上訴人既自認系爭房
屋及鐵門係其所有，且未依法撤銷其自認，自應受拘束，原審依
其自認之事實為裁判，於法並無不合，併予敘明。
據上論結，本件上訴為不合法。依民事訴訟法第四百八十一條、
第四百四十四條第一項、第九十五條、第七十八條，裁定如主文
。
中    華    民    國  一○○  年    八    月   十八   日
                      最高法院民事第六庭
                          審判長法官  陳  淑  敏  
                                法官  陳  國  禎  
                                法官  簡  清  忠  
                                法官  王  仁  貴  
                                法官  葉  勝  利  
本件正本證明與原本無異
                                      書  記  官  
中    華    民    國  一○○  年    八    月   三十   日
                                                      Ｅ